【裁判字號】    99,上更(二),72
【裁判日期】    990517
【裁判案由】    違反槍砲彈藥刀械管制條例
【裁判全文】
臺灣高等法院高雄分院刑事判決      99年度上更(二)字第72號
    上  訴  人
    即  被  告  甲○○
    選任辯護人  柳聰賢  律師
上列上訴人因違反槍砲彈藥刀械管制條例案件，不服臺灣屏東地
方法院95年度訴字第597 號中華民國95年9 月29日第一審判決（
起訴案號：臺灣屏東地方法院檢察署94年度偵字第3819號），提
起上訴，判決後，經最高法院第二次發回更審，本院判決如下：
    主  文
原判決關於出借槍彈部分暨定執行刑部分，均撤銷。
甲○○未經許可，出借可發射子彈具有殺傷力之槍枝，處有期徒
刑年肆月，併科罰金新臺幣肆萬元，罰金如易服勞役，以新臺
幣壹仟元折算壹日；扣案如附表所示之物，均沒收。
    事  實
一、甲○○明知非經中央主管機關許可，不得持有、寄藏具有殺
    傷力之改造手槍及子彈，竟仍基於寄藏之犯意，於民國（以
    下同）93年6 月下旬某日，在屏東縣屏東市某處，受友人「
    小郭」委託寄放，代為保管藏置具有殺傷力之改造手槍1 枝
    及子彈6 顆並加以持有（寄藏槍枝部分已經原審判刑確定）
    ，嗣於93年11月9 日下午1 時許，甲○○與乙○○、郭憲德
    、邱一鳴及綽號「塑膠」之成年男子在屏東市○○路345 號
    甲○○之兄洪登福所經營之新宏順貨運行內泡茶聊天，甲○
    ○等5 人於聽聞洪登福提及與蔡明圖間之車輛買賣糾紛後，
    遂在洪登福之邀約下，欲同行前往找尋蔡明圖理論，適甲○
    ○於出發前，將停放於該貨運行前其所有之機車置物箱打開
    ，乙○○發現置物箱內藏放有甲○○所持有之手槍（子彈6
    顆均於彈匣內），即向甲○○商借而持有之（乙○○非法持
    有槍彈部分已判刑確定），並由甲○○、郭憲德共乘機車一
    部，洪登福駕駛車號XB-1919 號之自用小客車搭載乙○○、
    邱一鳴、綽號「塑膠」之男子至屏東市凌雲里田中8 之2 號
    蔡明圖所經營之連明企業社，除乙○○於車內等候，洪登福
    、甲○○、郭憲德、邱一鳴及「塑膠」則進入連明企業社內
    理論，嗣因與蔡明圖及其子蔡正烘、員工陳盈宗一言不合，
    雙方人馬大打出手，詎乙○○竟持所借之手槍，入內先向天
    花板擊發一槍，隨即又擊發二槍，致蔡正烘左小腿、陳盈宗
    右小腿均受有傷害（受傷部分，另為不起訴處分確定），洪
    登福、甲○○、乙○○、郭憲德、邱一鳴及「塑膠」於開槍
    後則立即逃離現場。事後乙○○將所借之手槍藏置於新宏順
    貨運行內之桌子下，待甲○○發現後，為免警方追查，於93
    年11月底某日，在屏東市○○路某處，將該槍丟棄於行經該
    地之垃圾車內。嗣經被害人蔡政烘、陳盈宗報案後，為警循
    線查獲，並扣得遺留於現場之制式子彈2 顆、已擊發之制式
    彈殼3 顆。
二、案經屏東縣警察局屏東分局移送臺灣屏東地方法院檢察署檢
    察官偵查起訴。
    理  由
甲、程序方面：
一、按被告以外之人於審判外之言詞或書面陳述，除法律有規定
    者外，不得作為證據，刑事訴訟法第159 條第1 項固有明文
    。惟被告以外之人於檢察事務官、司法警察官或司法警察調
    查中所為之陳述，與審判中不符時，其先前之陳述具有較可
    信之特別情況，且為證明犯罪事實存否所必要者，得為證據
    ，亦為刑事訴訟法第159 條之2 所明定。被告及辯護人對於
    證人即原審共同被告乙○○先94年1 月25日警詢筆錄內容有
    爭執，請求拷貝警詢錄音帶云云；本院依其請求拷貝警詢錄
    音光碟給辯護人，經辯護人勘驗後，其實際內容詳如辯護人
    所陳之「乙○○94年1 月24日（事實上應為94年1 月25日）
    屏東分局第一次警詢筆錄譯文所示（見本院卷第51頁至第58
    頁）。本件證人即原審共同被告乙○○先於94年1 月25日警
    詢時之供詞，實際供述與警方所製作之警詢筆錄並未完全相
    符，被告及其辯護人既爭執該警詢筆錄記載之內容，本院認
    應以警詢錄音光碟譯文為準，因此以下所述有關乙○○之警
    詢陳述，均係指警詢錄音光碟譯文，先此敘明。證人乙○○
    於警詢時陳稱：我向黑杞（指被告甲○○）借取前揭改造手
    槍（內有子彈）時，黑杞說「不要啦」，我說「好啦，不要
    緊啦，等下我看一看就還你了啦」，‧‧黑杞跟我說，你就
    看，你不要被人家看到，我說：好啦！好啦！我不會被人家
    看到。‧‧不是他留我在車上，因為我那時有跟他借東西嘛
    ，借東西來看，所以我不能讓他們知道啊，所以我就車上看
    東西，‧‧我自己去跟他借來看等語；嗣於原審95年9 月18
    日審理時則改稱：被告甲○○拒絕出借手槍後，他趕著出去
    ，我就順手把槍插在褲頭，被告甲○○沒有看到，也沒有跟
    我說何話等語（見原審卷第52頁），其前後證述不符。審酌
    證人乙○○於原審審理時，經檢察官提示警詢筆錄內容後復
    改稱：當天被告甲○○有說不要被別人看到等語（見原審卷
    第52頁），再經原審詢以警詢時證述之內容時，其則稱已遺
    忘等情，足認證人乙○○於警詢時所為之陳述，因記憶較為
    深刻清晰，且尚無心詳細考量證詞對自己或他人所生之利害
    關係，應與事實較為相合；復參以證人乙○○於原審審理時
    亦自承警詢所述實在，是乙○○之警詢筆錄顯具有較可信之
    特別情況，且為證明本案犯罪事實存否所必要，自得為本案
    之證據。
二、次按被告以外之人於審判外之陳述，雖不符同法第159 條之
    1 至之4 之規定，而經當事人於審判程序同意作為證據，法
    院審酌該言詞陳述或書面陳述作成時之情況，認為適當者，
    亦得為證據。又當事人、代理人或辯護人於法院調查證據時
    ，知有第159 條第1 項不得為證據之情形，而未於言詞辯論
    終結前聲明異議者，視為有前項之同意，同法第159 條之5
    亦定有明文。查本案證人洪登福、郭憲德、邱一鳴、蔡明圖
    、蔡政烘、陳盈宗於警詢時之證述，均為審判外之陳述而屬
    傳聞證據，被告及辯護人於本院準備程序及審判程序中對於
    上開證人之證述暨其他相關具傳聞性質之證據資料之證據能
    力，均表示同意做為證據，審酌前述證人之陳述及證據資料
    作成時之情況，核無違法取證或其他瑕疵，認為以之作為證
    據為適當，上開證人於審判外之陳述及相關證據資料，自得
    做為證據。
三、另按「證人、鑑定人依法應具結而未具結者，其證言或鑑定
    意見，不得作為證據」，刑事訴訟法第158 條之3 定有明文
    。同法第159 條之1 第2 項雖規定，被告以外之人於偵查中
    向檢察官所為之陳述，除顯有不可信之情況者外，得為證據
    ，惟該被告以外之人於偵查中向檢察官所為之陳述，性質上
    仍屬傳聞證據（即審判外之陳述），而因檢察官依法有訊問
    證人及鑑定人之權，且均「應命具結」，且檢察官向被告以
    外之人所取得之陳述，原則上均能遵守法律規定，不致違法
    取供，其可信性極高，為兼顧理論與實務，因而規定除顯有
    不可信之情況者外，得為證據（參考刑事訴訟法第159 條之
    1 立法理由）。但被告以外之人於偵查中向檢察官所為之陳
    述，仍應依法具結，始有證據能力（最高法院94年度台上字
    第1644號判決意旨可資參照）。再刑事訴訟法第158 條之3
    規定乃在擔保該證言或鑑定意見，係據實陳述或公正誠實之
    可信性，故未依法具結者，依證據絕對排除法則，當然無證
    據能力不得作為證據。經查：共同被告乙○○於95年4 月12
    日經檢察官訊問時就被告甲○○部分之待證事實有重要關係
    之親身知覺、體驗事實所為之陳述（見偵查卷第44頁），即
    居於證人之地位為之，又無刑事訴訟法第186 條第1 項但書
    所定不得命具結之情形，自應依同條第1 項前段之規定命其
    具結，使之知悉其有據實陳述之義務，以擔保其證言之真實
    性，該供述證據始具證據能力，惟證人乙○○於偵查中向檢
    察官所為之上開陳述，並未依法具結，依上開說明，自不得
    作為證據。
乙、實體方面：
一、訊據上訴人即被告甲○○否認出借前開改造手槍及制式子彈
    ，辯稱：係乙○○自行拿取，我有說你不要拿，他說要先看
    一下，就拿去看了，我說你看完要放在機車置物箱裡，我要
    出去一下，就先騎機車出去，我不知道當時乙○○有把槍放
    在身上等語。
二、經查：
  (一)被告甲○○於警詢時坦承：乙○○看到機車內的黑色皮包，
    他看一看就把黑色皮包拿走，我有看到乙○○將手槍插在他
    腰際，將黑色皮包丟在我的機車上，當時乙○○及乙○○的
    朋友說他們也要一起去（連明企業社）等語（見警卷第8 頁
    、第9 頁）；被告甲○○嗣於檢察官95年4 月12日偵訊時亦
    供稱：「（為何會讓乙○○帶槍到現場？）當時我要拿檳榔
    ，剛好被他看到，才會被他拿去，乙○○攜槍到現場的事只
    有我和乙○○知道等語不諱（見偵查卷第44頁）；核與證人
    即共同被告乙○○於94年1 月25日警詢時證稱：黑杞（指被
    告甲○○）去開機車車廂要去拿檳榔，我跟過去，我好奇拿
    皮包起來看，看到裡面怎麼有1 枝槍，我向黑杞說，這槍借
    我看一下，黑杞說「不要啦」，我說「好啦，不要緊啦，等
    下我看一看就還你了啦」，‧‧黑杞跟我說，你就看，你不
    要被人家看到，我說：好啦！好啦！我不會被人家看到。‧
    ‧不是他留我在車上，因為我那時有跟他借東西嘛，借東西
    來看，所以我不能讓他們知道啊，所以我就車上看東西，‧
    ‧我自己去跟他借來看等語；證人乙○○於94年5 月4 日警
    詢時陳稱：當時我從皮包內發現1 把手槍時，我就跟洪村石
    說借來看，洪村石跟我說不要、我們有事情要出去了，我就
    說我跟你們一起去，我坐車上就好了，洪村石跟我說「好、
    你帶著這把手槍跟我們去的時候，不要被別人看見，我就把
    槍放在褲子口袋跟著他們到現場去，我從置物箱取出手槍時
    只有甲○○看到等語（見偵查卷第25頁、第26頁）大致相符
    ，被告並未拒絕出借槍枝給乙○○觀看，應可認定。
  (二)又證人洪登福、郭憲德、邱一鳴亦均證述渠等於「新宏順貨
    運行」時，乙○○即已表示欲同往「連明企業社」之意，而
    與甲○○、乙○○、乙○○之友人等人分乘機車、自小客車
    前往「連明企業社」等情明確（見警卷第3 頁、第23頁、第
    30頁）；復參以證人乙○○於原審95年9 月18日審理時結證
    稱：「甲○○把置物箱關起來轉頭就出去了，關置物箱之前
    就跟我說不要讓別人看到，說完之後就把置物箱關起來。」
    、「（若甲○○有說不要把槍借給你，你是否會拿？）不會
    。」等語（見原審卷第53頁）；證人乙○○於本院99年5 月
    3 日審理時結證稱：93年11月9 日下午在屏東市○○路345
    號，我向甲○○借用槍枝時他沒有答應，他說不要不要，我
    拿槍時，被告人好像已經出門，但時間已久我忘記了，他跟
    別人騎機車出去的。我向被告要檳榔，他說檳榔在機車上，
    我就去機車上找檳榔，我就看到一包東西，我問他這是什麼
    東西，借我看好不好，甲○○說不要，之後甲○○先出門我
    因好奇就把那袋東西拿出來看。至於在地院卷53頁作證之證
    述，是否有確實講過這些話，我忘記了，沒有印象了。他跟
    我講說不要讓人家看到，是不是說我拿槍在看的動作不要讓
    人家看到，我沒有印象了，他並不知道我把槍帶出去等語（
    見本院卷第62頁背面至第64頁）；證人乙○○於本院上開所
    證述之內容又與其在原審所述不同，其在原審時已證述：甲
    ○○把置物箱關起來轉頭就出去了，關置物箱之前就跟我說
    不要讓別人看到，說完之後就把置物箱關起來等情，可見其
    在本院所證述：被告並不知道我把槍帶出去等語，應係事後
    迴護被告之詞，不足採信。可見被告甲○○明知乙○○欲與
    其一同前往「連明企業社」，而於乙○○自行拿取手槍並向
    其商借時，一開始雖表示不願出借之意，然經乙○○再次詢
    問後，被告甲○○即表示「好、你帶著這把手槍跟我們去的
    時候，不要被別人看見」等語，提醒乙○○攜帶前揭槍枝、
    子彈一同前往時勿被他人發現，並隨即將機車置物箱關上，
    而與乙○○等人分乘機車、自小客車前往「連明企業社」，
    是由被告甲○○上開言語、行動可知，被告甲○○確有將前
    揭改造手槍及子彈借予乙○○管領持用之意，且此同意出借
    槍、彈予乙○○之意，並不因係乙○○主動拿取前揭槍枝、
    子彈，或因上訴人甲○○一開始曾表示拒絕出借之意而受影
    響，又乙○○借得該槍彈後，持往槍擊現場開槍傷人，足見
    乙○○亦有借用該槍之意。
  (三)至證人乙○○於原審審理中雖翻異前詞改稱：甲○○沒有看
    到我將手槍插在褲頭，也沒有跟我說什麼話，甲○○不知我
    要跟他一起出去等語，以及於本院99年5 月3 日證稱：被告
    並不知道我把槍帶出去等語，不僅與其前於2 次警詢、偵訊
    及原審準備程序時一致之陳述不相符合，亦與被告甲○○於
    警詢時之供述，及證人洪登福、郭憲德、邱一鳴前揭證述不
    符，且證人乙○○經檢察官提示警詢筆錄內容後即改稱：當
    天甲○○有說不要被別人看到等語，顯見證人乙○○上開證
    述，無非均係嗣後迴護被告之詞，均不足採。
  (四)經警在案發現場扣得之子彈2 顆、彈殼3 顆扣案，上開子彈
    經送鑑定結果，研判均係口徑9mm （9 ×19mm）制式子彈，
    認具殺傷力，而上開彈殼3 顆經鑑定結果則認均係已擊發之
    口徑9mm （9 ×19mm）制式彈殼，此有內政部警政署刑事警
    察局94年3 月2 日刑鑑字第0940027573號槍彈鑑定書1 件在
    偵查卷第11頁至第15頁可憑；復參以原審共同被告乙○○於
    前揭時、地擊發前開改造手槍及子彈，確使被害人蔡政烘、
    陳盈宗遭槍擊而受有前揭傷害，足見該手槍及子彈確均具有
    殺傷力無訛。綜上所述，因乙○○向被告甲○○借槍時，被
    告甲○○雖曾表示不同意，惟乙○○仍即自行拿取該槍並放
    入口袋，被告甲○○並未嚴厲反對，並表示要放好，勿被人
    看見，此即表示其已同意出借該槍，又乙○○借得該槍彈後
    ，放入口袋再持往槍擊現場開槍傷人，足見乙○○亦有借用
    該槍之意，是被告甲○○確有出借前揭改造手槍及子彈之行
    為，其上開所辯，顯係卸責之詞，不足採信。本件事證明確
    ，被告甲○○出借制式手槍及子彈犯行，均堪認定。
三、按行為後法律有變更者，適用行為時之法律。但行為後之法
    律有利於行為人者，適用最有利於行為人之法律，刑法第2
    條第1 項定有明文；又犯罪在刑法施行前，比較裁判前之法
    律孰為有利於行為人時，應就罪刑有關之一切情形，比較其
    全部之結果，而為整個之適用，不能割裂而分別適用有利益
    之條文（最高法院27年上字第2615號判例意旨參照）。本件
    被告甲○○行為後，槍砲彈藥刀械管制條例已於94年1 月26
    日修正公布，同年月28日生效；又刑法亦於95年7 月1 日修
    正施行，就被告甲○○論罪科刑應適用法律敘述如下：
  (一)原槍砲彈藥刀械管制條例第11條於被告甲○○行為後業經刪
    除，並與原條例第8 條、第10條、第11條合併修正為第8 條
    ，茲比較原條例第11條第2 項、第4 項及修正後該條例第8
    條第2 項、第4 項規定之法定本刑，已分別從「3 年以上10
    年以下有期徒刑，併科新臺幣7 百萬元以下罰金」及「1 年
    以上7 年以下有期徒刑，併科新臺幣7 百萬元以下罰金」，
    提高為「5 年以上有期徒刑，併科新臺幣1 千萬元以下罰金
    」及「3 年以上10年以下有期徒刑，併科新臺幣7 百萬元以
    下罰金」，經比較修正前、後之法定刑，顯以修正前規定較
    有利於被告甲○○，關於槍砲彈藥刀械管制條例部分，應適
    用修正前規定較有利於被告甲○○。至其中同條例第12條第
    2 項、第4 項之規定，並未修正，此部分無庸比較適用，附
    此敘明。
  (二)被告甲○○行為後，刑法第33條第5 款亦經修正為：「罰金
    ：新臺幣1 千元以上，以百元計算之」，與修正前刑法第33
    條第5 款規定「罰金：1 元以上。」不同，比較新舊法結果
    ，新法之罰金刑下限業已提高，此部分修正後之刑法亦無較
    有利於被告甲○○。
  (三)被告甲○○行為時，即修正前有關罰金易服勞役折算標準，
    刑法第42條第2 項前段原規定：「易服勞役以1 元以上3 元
    以下折算1 日」，又據修正前罰金罰鍰提高標準條例第2 條
    前段規定，就其原定數額提高為100 倍折算1 日，則修正前
    之易服勞役折算標準，應以銀元100 、200 、300 元折算1
    日，即新臺幣300 、600 、900 元折算1 日。惟修正後之刑
    法第42條第3 項前段規定：「易服勞役以新臺幣1 仟元、2
    仟元或3 仟元折算1 日。」，經比較修正前、後之易服勞役
    折算標準，應以修正後刑法之規定較有利於上訴人甲○○。
  (四)刑法第55條雖亦於94年7 月1 日修正施行，就想像競合犯，
    新法第55條增訂但書係科刑之限制，然此為法理之明文化，
    非屬法律之變更（最高法院95年第8 次刑事庭會議決議），
    毋庸為新舊法之比較，亦附此敘明。
  (五)經綜合比較結果，修正前之槍砲彈藥刀械管制條例出借改造
    手槍部分較有利於被告甲○○，此部分應適用修正前槍砲彈
    藥刀械管制條例之規定；至修正刑法部分經綜合比較結果，
    修正後之刑法對被告甲○○較為有利，故刑法修正部分應依
    刑法第2 條第1 項後段規定，適用95年7 月1 日修正後之刑
    法法律規定論處。
四、核被告甲○○所為，係犯修正前槍砲彈藥刀械管制條例第11
    條第2 項之出借可發射子彈具有殺傷力之槍枝罪，及槍砲彈
    藥刀械管制條例第12條第2 項之出借子彈罪。被告甲○○以
    一出借行為同時未經許可而出借具殺傷力之改造手槍、子彈
    而同時觸犯上開罪名，為想像競合犯，應依刑法第55條規定
    ，從一重之修正前槍砲彈藥刀械管制條例第11條第2 項之未
    經許可出借槍枝罪處斷。
五、原審就被告甲○○出借改造手槍及子彈部分，以被告罪證明
    確，因予論罪科刑，固非無見；惟查：本件原審綜合比較修
    正後刑法適用結果，認修正後之刑法對被告甲○○較為有利
    ，惟原判決就併科罰金新臺幣肆萬元易服勞役部分，仍以新
    臺幣玖佰元即銀元佰元折算壹日即適用舊法，尚有未洽。
    被告甲○○上訴意旨，仍執前詞，否認出借槍彈給乙○○，
    指摘原判決該部分不當，雖無理由，惟原判決關於此部分既
    有可議之處，自屬無可維持，應由本院將原判決關於此部分
    暨定應執行刑部分均予以撤銷改判。爰審酌被告甲○○素行
    尚可，出借槍、彈予原審共同被告乙○○使用並發生槍擊，
    已造成社會治安之實際危害，並致他人受有傷害，其犯罪之
    動機、方法、所生危害等一切情狀，仍依原判量處有期徒刑
    3 年4 月，併科罰金新臺幣4 萬元，就罰金刑部分併諭知如
    易服勞役以新台幣1 千元折算1 日之標準。扣案具有殺傷力
    之制式子彈2 顆，係屬違禁物，應依刑法第38條第1 項第1
    款規定，宣告沒收；又未扣案之前開具殺傷力之改造手槍1
    把及槍內制式子彈1 顆，亦係違禁物，雖據被告甲○○供稱
    業經棄置於垃圾車上，惟並無證據證明業已滅失，亦應依刑
    法第38條第1 項第1 款規定，宣告沒收；另扣案之制式彈殼
    3 顆，因已擊發，已無殺傷力，已非違禁物，亦非被告所有
    之物，核與沒收規定不符，此部分自不得諭知沒收，併予敘
    明。
六、被告甲○○被訴未經許可，寄藏改造手槍、子彈部分，已經
    原審判刑確定，故不在本院審理範圍，核此敘明。
據上論斷，應依刑事訴訟法第369 條第1 項前段、第364 條、第
299 條第1 項前段，修正前槍砲彈藥刀械管制條例第11條第2 項
、槍砲彈藥刀械管制條例第12條第2 項，刑法第11條前段、第2
條第1 項、第55條、第42條第3 項、第38條第1 項第1 款，判決
如主文。
本案經檢察官陳國全到庭執行職務。
中    華    民    國    99    年    5     月    17    日
                  刑事第二庭    審判長法  官  林正雄
                                      法  官  陳啟造
                                      法  官  黃壽燕
以上正本證明與原本無異。
如不服本判決應於收受本判決後10日內向本院提出上訴書狀，其
未敘述上訴理由者，並得於提起上訴後10日內向本院補提理由書
狀（均須按他造當事人之人數附繕本）「切勿逕送上級法院」。
中    華    民    國    99    年    5     月    17    日
                                        書記官  戴志穎
附錄本判決論罪科刑法條：
修正前槍砲彈藥刀械管制條例第11條：
未經許可，製造、販賣或運輸第4 條第1 項第1 款所稱其他可發
射金屬或子彈具有殺傷力之各式槍砲者，處5 年以上有期徒刑，
併科新臺幣1 千萬元以下罰金。
未經許可，轉讓、出租或出借前項所列槍砲者，處3 年以上10
年以下有期徒刑，併科新臺幣7 百萬元以下罰金。
意圖供自己或他人犯罪之用，而犯前2 項之罪者，處無期徒刑或
7 年以上有期徒刑，併科新臺幣1 千萬元以下罰金。
未經許可，持有、寄藏或意圖販賣而陳列第1 項所列槍砲者，處
1 年以上7 年以下有期徒刑，併科新臺幣7 百萬元以下罰金。
第1 項至第3 項之未遂犯罰之。
修正後槍砲彈藥刀械管制條例第12條
未經許可，製造、販賣或運輸子彈者，處1 年以上7 年以下有期
徒刑，併科新台幣500 萬元以下罰金。
未經許可，轉讓、出租或出借子彈者，處6 月以上5 年以下有期
徒刑，併科新台幣300 萬元以下罰金。
意圖供自己或他人犯罪之用，而犯前二項之罪者，處3 年以上10
年以下有期徒刑，併科新台幣700 萬元以下罰金。
未經許可，持有、寄藏或意圖販賣而陳列子彈者，處5 年以下有
期徒刑，併科新台幣300 萬元以下罰金。
第1 項至第3 項之未遂犯罰之。
附表：
┌──┬──────────┬───┐
│編號│  品  名            │ 數量 │
├──┼──────────┼───┤
│ 1  │扣案之制式子彈      │ 2 顆 │
├──┼──────────┼───┤
│ 2  │未扣案之黑色改造手槍│ 1 把 │
├──┼──────────┼───┤
│ 3  │未扣案之制式子彈    │ 1 顆 │
└──┴──────────┴───┘

司法院資訊處製作；財團法人民間司法改革基金會備份。
